bg-BG: Метод за закрепване на чантата: Гайка за колан; Карабинер/S-образен клипс; D-образен пръстен; Съвместимост с MOLLE; Магнитен клипс; Презрамка за рамо; Тик-так копчета; Самостоятелна (без закрепване); Велкро ленти; Друго
sk-SK: Spôsob pripojenia tašky: Pútko na opasok; Karabína/S-karabína; D-krúžok; Kompatibilné so systémom MOLLE; Magnetická spona; Popruh cez rameno; Cvočky; Samostatné (bez pripevnenia); Pásiky na suchý zips; Iný
sv: Fästmetod för väska: Bälteshälla; Karbinhake/S-karbinhake; D-ring; MOLLE-kompatibel; Magnetisk klämma; Axelrem; Tryckknappar; Fristående (inget fäste); Kardborreband; Övrigt
es: Método de sujeción de la bolsa: Trabilla para cinturón; Mosquetón/clip tipo S; Anilla en D; Compatible con MOLLE; Clip magnético; Correa para el hombro; Botones a presión; Independiente (sin enganche); Correas de velcro; Otro
nb: Festemetode for pose/veske: Beltehempe; Karabinkrok/S-krok; D-ring; MOLLE-kompatibel; Magnetisk klemme; Skulderstropp; Trykknapper; Frittstående (ingen feste); Borrelåsstropper; Annet
vi: Phương thức gắn túi: Đai luồn thắt lưng; Móc carabiner/móc chữ S; Vòng chữ D; Tương thích MOLLE; Kẹp nam châm; Dây đeo vai; Nút bấm; Độc lập (không gắn); Dây dán gai; Khác
pt-BR: Método de fixação da bolsa: Passador de cinto; Mosquetão/clipe S-Biner; Argola em D; Compatível com MOLLE; Clipe magnético; Alça de ombro; Botões de pressão; Independente (sem fixação); Tiras de velcro; Outro
de: Beutelbefestigungsmethode: Gürtelschlaufe; Karabiner/S-Biner-Clip; D-Ring; MOLLE-kompatibel; Magnetclip; Schultergurt; Druckknöpfe; Eigenständig (keine Befestigung); Klettverschlüsse; Sonstige
th: วิธีการยึดติดชิ้นส่วนในงานทำกระเป๋า: หูร้อยเข็มขัด; คลิปคาราบิเนอร์/S-biner; ห่วงตัวดี; รองรับ MOLLE; คลิปแม่เหล็ก; สายสะพายไหล่; กระดุมแป๊ก; เดี่ยวๆ (ไม่มีจุดยึด); สายรัดตีนตุ๊กแก; อื่นๆ
ro-RO: Metodă de prindere a genții: Trecătoare pentru curea; Carabinieră/Clemă S-biner; Inel în formă de D; Compatibil cu MOLLE; Clemă magnetică; Curea de umăr; Capse; Independent (fără prindere); Benzi Velcro; Altele
ru: Способ крепления сумки: Петля для ремня; Карабин/S-образный карабин; D-образное кольцо; Совместимо с MOLLE; Магнитная застежка; Плечевой ремень; Кнопки; Автономный (без крепления); Ремешки на липучке; Другое
pl: Metoda mocowania torby: Szlufka do paska; Karabińczyk/S-biner; D-ring; Kompatybilne z MOLLE; Klips magnetyczny; Pasek na ramię; Zatrzaski; Samodzielna (brak mocowania); Paski na rzep; Inne
hr-HR: Način pričvršćivanja mijeha: Omča za remen; Karabiner / S-biner kopča; D-prsten; Kompatibilno sa sustavom MOLLE; Magnetska kopča; Remen za rame; Pritisni gumbi; Samostalno (bez pričvršćivanja); Čičak-trake; Ostalo
da: Fastgørelsesmetode for taske: Bæltestrop; Karabinhage/S-biner; D-ring; MOLLE-kompatibel; Magnetisk klips; Skulderrem; Trykknapper; Fritstående (ingen fastgørelse); Velcrostropper; Andet
pt-PT: Método de fixação da bolsa: Presilha de cinto; Mosquetão/clipe S-Biner; Argola em D; Compatível com MOLLE; Clipe magnético; Alça de ombro; Botões de mola; Autónomo (sem fixação); Tiras de Velcro; Outro
sl-SI: Način pritrditve torbe: Zanka za pas; Vponka/S-vponka; D-obroček; Združljivo z MOLLE; Magnetna sponka; Naramni trak; Pritiskači; Samostojno (brez pritrditve); Trakovi na ježka; Drugo
ko: 가방 부착 방식: 벨트 루프; 카라비너/S비너 클립; D링; MOLLE 호환; 마그네틱 클립; 어깨 스트랩; 스냅 버튼; 독립형(부착 없음); 벨크로 스트랩; 기타
nl: Zakbevestigingsmethode: Riemlus; Karabijnhaak/S-biner-clip; D-ring; MOLLE-compatibel; Magnetische clip; Schouderband; Drukknopen; Zelfstandig (geen bevestiging); Klittenbandsluitingen; Overig
fr: Méthode de fixation d'un sac: Passant de ceinture; Mousqueton/mousqueton en S; Anneau en D; Compatible MOLLE; Clip magnétique; Bandoulière; Boutons-pression; Autonome (sans attache); Sangles Velcro; Autre
tr: Çanta bağlama yöntemi: Kemer köprüsü; Karabina/S-biner klipsi; D halka; MOLLE uyumlu; Manyetik klips; Omuz askısı; Çıtçıtlar; Bağımsız (eklentisiz); Cırt cırtlı bantlar; Diğer
fi: Pussin liittämismenetelmä: Vyölenkki; Karbiinihaka/S-haka; D-rengas; MOLLE-yhteensopiva; Magneettiklipsi; Olkahihna; Painonapit; Erillinen (ei kiinnitystä); Tarranauhat; Muu
zh-CN: 水袋固定方式: 腰带环; 登山扣/S 形扣; D 形环; 兼容 MOLLE; 磁性夹; 肩带; 按扣; 独立式（无附件）; 魔术贴带; 其他
lt-LT: Krepšio tvirtinimo būdas: Diržo kilpa; Karabinas / S formos segtukas; D formos žiedas; Suderinama su MOLLE; Magnetinis segtukas; Pečių diržas; Spaustukai; Atskiras (be tvirtinimo); Lipdukai; Kita
cs: Způsob upevnění tašky: Poutko na opasek; Karabina / S-karabina; D-kroužek; Kompatibilní se systémem MOLLE; Magnetický klip; Ramenní popruh; Cvočky; Samostatné (bez uchycení); Pásky na suchý zip; Jiné
el: Μέθοδος προσάρτησης τσάντας: Θηλιά ζώνης; Κλιπ τύπου καραμπίνερ/S-biner; Κρίκος D; Συμβατό με MOLLE; Μαγνητικό κλιπ; Ιμάντας ώμου; Κουμπιά snap; Αυτόνομο (χωρίς προσάρτηση); Ιμάντες Velcro; Άλλο
it: Metodo di fissaggio della borsa: Passante per cintura; Moschettone/clip a S; Anello a D; Compatibile MOLLE; Clip magnetica; Tracolla; Bottoni a pressione; Indipendente (nessun aggancio); Cinghie in velcro; Altro
zh-TW: 包包固定方式: 皮帶環; 登山扣/S 型扣環; D 型環; 相容 MOLLE; 磁力夾; 肩帶; 壓扣; 獨立式 (無固定物); 魔鬼氈綁帶; 其他
hu: Táska rögzítésének módja: Övbújtató; Karabiner/S-karabiner; D-gyűrű; MOLLE-kompatibilis; Mágneses csat; Vállpánt; Patentok; Önálló (nincs rögzítés); Tépőzáras pántok; Egyéb
en: Bag attachment method: Belt loop; Carabiner/S-biner clip; D-ring; MOLLE compatible; Magnetic clip; Shoulder strap; Snap buttons; Standalone (no attachment); Velcro straps; Other
ja: バッグアタッチメント方法: ベルトループ; カラビナ/S ビナクリップ; D リング; MOLLE 対応; マグネットクリップ; ショルダーストラップ; スナップボタン; 単体 (アタッチメントなし); ベルクロストラップ; その他